臺灣高等法院臺南分院刑事判決　　　　99年度上訴字第1036號
上　訴　人
即　被　告　施心媚
　　　　　　陳欣蔓
上二人共同
選任辯護人　李孟仁律師
　　　　　　林怡靖律師
上列上訴人因妨害風化案件，不服臺灣臺南地方法院99年度訴字
第235號，中華民國99年9月16日第一審判決（起訴案號：98年度
偵字第16117號），提起上訴，本院判決如下：
    主  文
原判決撤銷。
施心媚、陳欣蔓所犯共同圖利容留性交罪，各處如附表編號一至
四所示之刑（含主刑及從刑）。施心媚應執行有期徒刑壹年貳月
，扣案之「長榮SPA 養生館」名片拾張、行動電話參支（含門號
0000000000、0000000000及0000000000之SIM 卡各壹張）、帳冊
壹本、保險套玖個、遙控器貳個、鑰匙參支、廣告收據壹張、廣
告影本壹張、乳液壹罐、監視器主機壹台及監視器鏡頭貳個均沒
收。陳欣蔓應執行有期徒刑捌月，如易科罰金，以新台幣壹仟元
折算壹日，扣案之「長榮SPA 養生館」名片拾張、行動電話參支
（含門號0000000000、0000000000及0000000000之SIM 卡各壹張
）、帳冊壹本、保險套玖個、遙控器貳個、鑰匙參支、廣告收據
壹張、廣告影本壹張、乳液壹罐、監視器主機壹台及監視器鏡頭
貳個均沒收。
    事  實
一、施心媚自民國98年間8月起，在臺南市○區○○路2段63之2
    號3樓開設名為「長榮SPA養生館」之色情護膚店，雇用陳欣
    蔓及黃健豪（業已判處有期徒刑3 月確定），共同基於使女
    子與他人為性交或猥褻行為之意圖，由陳欣蔓負責白天、施
    心媚負責晚上、黃健豪則負責於2 人外出時看顧櫃台，以此
    行為分擔之模式，媒介、容留已滿18歲之女子杜旻螢、何惠
    玲及其他不詳姓名女子數人，在上開護膚店包廂內，於附表
    所示之時間、地點與黃勝鴻及其他不詳姓名男客以附表所示
    方式，進行性交易共四次，並藉此方式牟利。嗣經警持搜索
    票於98年11月4日下午5時45分許，前往上開色情護膚店執行
    搜索，當場查獲杜旻螢與黃勝鴻正於包廂內進行半套性交易
    ，始查悉上情。並扣得施心媚所有，供經營長榮SPA 養生館
    所用之「長榮SPA 養生館」名片10張、門號為0000000000、
    0000000000及0000000000之手機3具、帳冊1本、保險套9 個
    、遙控器2個、鑰匙3支、廣告收據1張、廣告影本1張、乳液
    1罐、監視器主機1台及監視器鏡頭2個。
二、案經臺南市警察局第一分局報告臺灣臺南地方法院檢察署檢
    察官偵查起訴。 
    理  由
甲、程序方面（證據能力部分）：
一、按被告以外之人於審判外陳述，雖不符刑事訴訟法第159 條
    之1至之4之規定，而經當事人於審判程序同意作為證據，法
    院審酌該言詞陳述或書面陳述作成時情況，認為適當者，亦
    得為證據；當事人、代理人或辯護人於法院調查證據時，知
    有同法第159條第1項不得為證據之情形，而未於言詞辯論終
    結前聲明異議者，視為有前項之同意，同法第159條之5定有
    明文。本件被告及辯護人對於檢察官所舉所有書面證據及原
    審提示證據之證據能力，已於本院表明（見本院卷第四十六
    至四十九頁）同意列為證據，本院審酌該等供述證據之取得
    過程並無瑕疵，與本件待證事實間復具有相當之關聯性，自
    得採為證據。
乙、實體方面：
一、訊據被告施心媚固坦承有起訴書所指時、地經營長榮SPA 養
    生館（見本院卷第四十四頁背面、第四十九頁），惟辯稱：
    伊店裡只從事半套服務，未從事全套服務（見本院卷第一一
    三頁），原審判刑過重云云，辯護意旨則以：「原判決對尚
    無其他犯罪紀錄（即初犯）之被告施心媚量處以壹年之有期
    徒刑，相較類同案件量處量刑實屬過重，原審量刑理由以『
    黃健豪於本院審理......之證述內容與其在98年11月4 日警
    詢筆錄供述內容有所不符，證人黃健豪自承在開庭前曾與被
    告施心媚接觸，且其所為證述與先前在本院準備程序中認罪
    之供述亦不相符，足認證人黃健豪於審理中所為之證述係為
    圖迴護被告施心媚』，被告施心媚根本未曾有影響證人黃健
    豪之證述，且此番係因連續1至2年找不到工作，積欠卡債，
    又有罹患肝炎及膽管狹窄病症，需長期就醫而無法工作之母
    親待養，迫於經濟壓力，先是自己下海從事性工作，後又誤
    信友人要合作美容事業，友人卻臨陣跑掉，只好經營『長榮
    SPA 養生館』維生。一旦被查獲事發，既連累實無甚干係之
    母親陳欣蔓入罪，復疑其遭其所控告傷害罪之樓下鄰長陷害
    ，焦急、怨懟、憤恨之際，又聽信同業人士所教僥倖之法，
    拒不認罪而勉強飾詞否認，致一審以初犯竟遭判決一年有期
    徒刑，將陷牢獄之災，實惶恐之際已知罪罰可怕，而深切反
    省，惟既未曾有企圖影響證人證詞之行為，被告施心媚既已
    知警惕，賜請撤銷原判決易以較輕之刑度」云云。
二、訊據被告陳欣蔓矢口否認有何從事色情按摩之犯行，辯稱，
    伊與這件事完全無關，事發當天是白天，當時並沒有在店內
    。辯護人辯護意旨則以：(一)被告陳欣蔓因罹患肝炎引發膽囊
    狹窄之疾病，無法尋覓穩定長期工作，所得仰賴者僅有同案
    被告之女兒即被告施心媚，雖知女兒係經營「長榮SPA 養生
    館」然並未參與經營，基於母女親情，雖偶會受女兒施心媚
    之囑託，或為其開門、打掃，但女兒並不讓被告陳欣蔓經手
    錢財或營業，此由證人黃健豪於最初警詢（98年11月4 日）
    筆錄於提示被告陳欣蔓時即稱：「我熟識阿姨，有去過店裡
    一次」，於偵訊（99年1月5日）亦稱「（陳欣蔓在店裡做什
    麼? ）不清楚，我很少遇到她」；證人黃勝鴻於最初警詢（
    98年11月4 日）筆錄稱其前（98年10月中旬20時許）後（即
    本案查獲當日98年11月4 日）二次前往消費都是同一人，都
    是自稱「林姐」之櫃台小姐為伊安排小姐，並明確指認「林
    姐」即為被告施心媚（警卷亦有其於施心媚身分證旁簽名捺
    指印之指認），然而比對何惠玲同日警詢所稱「林姐」係指
    被告陳欣蔓，「小于」是指被告施心媚（杜旻螢、黃健豪供
    述均同），但其於偵訊（98年12月22日）時又翻異供稱：（
    去過這間店幾次？）2次，第一次是9月底10月初。第二次是
    11月4 日，第一次介紹小姐是陳欣蔓、第二次是施心媚」，
    於原審（99年9月2日）作證「（你如何稱呼陳欣蔓？）當時
    她說她叫陳姐」。由上開證詞互稽，可知黃勝鴻之指認，由
    先後兩次由同一人接待變成不同之兩人，消費時間亦由明確
    具體而不同說法至諉稱忘記，關於綽號稱呼亦均不同，供述
    翻異甚為明顯，其是否曾在店裡看過被告陳欣蔓、與是否曾
    二次前往消費，實非無疑。(二)至證人何惠玲之證述亦前後矛
    盾，且有不明瞭之處，其與證人黃健豪所證述很少在店裡見
    到被告陳欣蔓，何惠玲所證述在外從事性交易之日期，更與
    被告陳欣蔓所提出98年10月24日至高雄鳳山赴宴，人不可能
    在台南之憑證不符；復證人杜旻螢於警訊更是完全沒提過店
    裡有被告陳欣蔓這個人。均足證被告陳欣蔓並無參與此護膚
    店之經營云云。
三、經查：被告施心媚確有於上開時、地經營長榮SPA 養生館容
    留女子與不特定男客從事性交易，並藉以牟利之事實，業據
    其供明在卷（見本院卷第四十四頁背面、第四十九頁），證
    人杜旻螢（即九十八年十一月四日查獲當日替客人黃勝鴻服
    務之小姐）證稱：查獲時正提供男客黃勝鴻半套性服務，一
    節40分1800元。小于（被告施心媚）向客人收後分我1100元
    ，拿走700 元。客人都是小于負責接洽，我還沒有代號。警
    方查獲物品中只有一瓶乳液是小于給我工作服務客人所使用
    等語（見警卷第12頁），參以證人黃勝鴻、何惠玲及黃健豪
    所供等情（詳下四所述），查獲當時，並扣得保險套9 個、
    遙控器2個、鑰匙3支、廣告收據1張、廣告影本1張、乳液1
    罐、監視器主機1台及監視器鏡頭2個，而上開扣案之帳冊確
    為被告施心媚親筆所載，其上並有1.8 及「惠」、「禾」、
    「安」、「兒」、「可」等人名之記載（見本院卷第九十一
    頁），被告施心媚亦供稱1.8 係指1800元，「惠」、「禾」
    、「安」、「兒」、「可」等係店內之小姐（見本院卷第八
    十五頁、第一一六頁），益徵被告施心媚自白有於上開時、
    地經營長榮SPA 養生館容留女子與不特定男客從事性交易，
    並藉以牟利等情與事實相符。被告施心媚雖辯稱：伊店內只
    從事半套，未從事全套之性交易云云，惟查：證人黃健豪供
    稱：「店內有女子從事半套或全套性交易」（見原審卷第二
    十九頁背面）、證人何惠玲亦供稱：「工作內容有分全套或
    半套」（見原審卷第一三一頁）等語，足認被告施心媚辯稱
    ：伊店內只從事半套，未從事全套之性交易云云，並無可採
    。
四、被告陳欣蔓雖矢口否認有妨害風化犯行，惟查：
  (一)證人黃勝鴻於九十八年十一月四日警詢時供稱：「98年11月
    4 日17時10分許以我手機0000000000撥打自稱林姐00000000
    00號，由小名小瑩為我做全裸性按摩。是於98年10月初收到
    手機訊息才知有提供全裸性服務。是自稱林姐已先向我收18
    00元才帶我進房間。去過二次，這次第二次，一次10月中旬
    20時許。第一次是自稱林姐接我撥打的電話及接待我，並介
    紹有全套及半套消費，但我只做半套全裸性服務。經指認自
    稱林姐是施心媚」（見警卷第十五頁）；另於九十八年十二
    月二十二日偵查供述：「共去過二次，第一次九月底十月初
    ，第二次十一月四日，都是半套服務，40分1800元。．．．
    第一次是陳欣蔓，第二次是施心媚。作完錢第一次交給陳欣
    蔓、第二次施心媚」（見偵查卷第二十一頁），至原審九十
    九年九月二日言詞辯論期日則證稱：「到長榮SPA 養生館消
    費二次，第二次是被抓那次，第一次好像是9 月底或10月初
    。二次都是半套1800元，約半小時，進去時收，第一次交給
    陳姐（陳欣蔓）、第二次是施心媚。第一次是在報紙上看到
    、第二次是收到簡訊。接電話及接待小姐都是施心媚，當天
    也是施心媚帶進房間。第一次是先進去裡面付錢給陳欣蔓，
    她帶我進房間、帶小姐進來後提供半套服務。第一次及第二
    次幫我服務的小姐不是同一人（見原審卷第一二四頁背面至
    一二五頁背面）。惟證人黃勝鴻至本院審理時改稱：第一次
    去（十月中旬）係年紀較長之陳欣蔓，第二次九十八年十一
    月四日由施心媚帶我去房間，結束後第一次之錢是交給陳欣
    蔓、第二次是交給施心媚（見本院卷第八十頁背面至八十一
    頁）。查，1.證人黃勝鴻對於第一次至長榮SPA 養生館消費
    之日期固有十月中旬及九月底、十月初二種說法：惟證人黃
    勝鴻經查獲時為十一月四日，距其第一次至長榮SPA 養生館
    消費（無論係十月中旬，抑或九月底、十月初何種說法）已
    有相當時間，又其供述第一次消費之時間前後容有不同，惟
    甚為接近，考其上述供述不一之情事，應係間隔時間太久而
    有記憶錯置之情事，自不能因此即謂證人黃勝鴻上開所供不
    實，而捨棄不採，從而認被告二人無起訴書所述之犯行。至
    證人黃勝鴻第一次至長榮SPA 養生館消費之時間，其於警詢
    、原審及本院審理時，均供稱係九十八年十月中旬，僅偵查
    中供稱係九十八年九月底、十月初等語，故證人黃勝鴻第一
    次至長榮SPA 養生館消費之時間，應以其多次供稱之時間即
    九十八年十月中旬較為正確。2.至證人黃勝鴻雖於警詢中供
    承：「第一次是自稱林姐接我撥打的電話及接待我」，並指
    認稱林姐之人為被告施心媚（見警卷第十五、十六頁），惟
    證人黃勝鴻於本院審理時更正稱：我當時（警詢）和警察說
    （第一次接待者係施心媚），我只是打電話去問要找「林姐
    」，我並沒有說兩次去都是林姐安排我去房間」、「第一次
    是年紀較年長之陳欣蔓帶伊去房間，錢是交給陳欣蔓」、「
    第一次整個接待都是陳欣蔓」、「伊打電話去時不知道林姐
    是誰」、「警察誤會我的意思，我打電話去都是要找林姐」
    （見本院卷第八十一頁正、背面、第八十二頁背面），是以
    警詢筆錄記載證人黃勝鴻於供稱第一次接待伊之人為施心媚
    ，應係誤會黃勝鴻之本意而記載所致，應依證人黃勝鴻上開
    於本院之供述，即第一次接待者為陳欣蔓接待，第二次接待
    者才是施心媚。再以證人黃勝鴻無論於警、偵、原審或本院
    審理均一致供述曾至被告所開設之長榮SPA 養生館從事性交
    易消費二次，且二次均係從事半套之性交易服務（見原審卷
    第一二四頁背面），足認被告經營之長榮SPA 養生館確有從
    事性交易無訛。另證人黃勝鴻雖對於第一次前往消費接待者
    之人究為施心媚或陳欣蔓，前後供述有所出入，惟其自警詢
    、偵查、原審及本院審理時，均一致指證曾至上開長榮SPA
    養生館接受性服務消費二次及對於第二次前往消費時，接待
    者為施心媚各節指訴不移，足認被告施心媚確為上開長榮SP
    A養生館之經營者無訛。況證人黃勝鴻於偵查中亦供稱：「
    施心媚在庭外叫我否認，說罰款她會處理」（見偵查卷第二
    十一頁），足認施心媚所經營之長榮SPA 養生館確有性交易
    等不法情事，否則何需教唆證人黃勝鴻否認？上訴意旨以證
    人黃勝鴻上開對於消費之時間與接待人員之供述不同，遽以
    摒棄證人黃勝鴻之證言，質疑證人黃勝鴻是否曾在店裡看過
    被告陳欣蔓及其是否曾二次前往消費云云，並無可採。
  (二)至證人何惠玲（店內小姐）雖指認施心媚是自稱于姐，非林
    姐（見警卷第十九頁），與證人黃勝鴻於警詢供述林姐即為
    被告施心媚，其二人所供施心媚之綽號究為「林姐」或「于
    姐」固有不同，惟依何惠玲供稱：小于是負責人之一有時擔
    任服務小姐工作，林姐是白天負責開門接聽客人電話及帶客
    人進房間，顯見上開長榮SPA 養生館係由被告母女二人經營
    ，無論「林姐」、「小于」或「于姐」無非係一種方便稱謂
    之綽號，其所指若非被告施心媚即係被告陳欣蔓，並無其他
    第三人；客人黃勝鴻及服務小姐何惠玲未細究被告二人綽號
    ，而發生混淆之情事，實不足為奇；證人何惠玲為店內小姐
    ，於九十八年十月十九日前往該店工作，業據何惠玲供明在
    卷（見警卷第二十頁），迄同年十一月四日遭查獲日止，僅
    半個月，證人黃勝鴻僅因消費至該店二次，衡情二人對於被
    告施心媚、陳欣蔓並不熟稔，上開二名證人因而錯置被告二
    人之綽號，亦屬人情之常，要不能因此遽謂被告黃勝鴻未曾
    在店裡看過被告陳欣蔓或未曾前往該店消費及認定證人何惠
    玲所供均不足採。上訴意旨執此為辯，並無可取。
  (三)另依證人何惠玲於原審審理時證稱：「是看小兵立大功打電
    話去應徵，是向被告陳欣蔓應徵，談論工作內容。．．．工
    作的內容分為全套、半套，一件工作實得1100元。在庭兩位
    被告都是上班會看到的人，與施心媚見面的次數比較少。我
    有時候上早上，陳欣蔓會幫我開鐵門，有時候我看到她會打
    掃，洗毛巾、收毛巾，有時候客人來會招呼，就是類似看小
    姐合不合，如果不合就換一個。．．．當我要下班休息時，
    我去找接待領今天的工作薪水，只有跟陳欣蔓領取過。」（
    見原審卷第一三０頁背面至一三二頁背面）；另證人何惠玲
    於偵訊中，就「是陳欣蔓應徵的」、「陳欣蔓在店內有在帶
    客人」、「店內有在從事半套及全套的性交易」、「查獲當
    天施心媚有傳簡訊，說店內客人多，要證人前去幫忙」、「
    施心媚晚上七、八點才會在店內，她都指揮小姐，客人來，
    帶我們去房間服務。陳欣蔓都是白天在店內，她都帶客人進
    房，再帶我們小姐給客人。她們做的內容一樣，只是一個白
    天，一個晚上等事實（見偵查卷第二十頁）；再證人何惠玲
    於警詢中供稱：「於98.10.19前往應徵，經指認施心媚是自
    稱于姐（小于）之人。小于是負責人之一，有時擔任服務小
    姐工作。陳欣蔓是白天負責開門、接聽客人電話及帶客人進
    房間，而施心媚負責晚上，黃健豪是擔任顧門口及打理雜事
    。自98.10.19開始上班，一節30分1800元，我實收1100元。
    店裡分全套及半套式，我只從事半套。到晚上下班時，酬勞
    由施心媚交付予我。」，所證述亦與審理中證述之內容相符
    。是以依上開證人何惠玲之證言，被告陳欣蔓既在店內參與
    帶領接待客人、應徵小姐、告知小姐工作之內容，且其工作
    內容與施心媚並無不同等情，足認其非只是在店內從事打掃
    工作，則其與被告施心媚共同經營長榮SPA 養生館，至為明
    確。被告陳欣蔓辯稱其未參與長榮SPA 養生館云云，並無可
    採。
  (四)另證人何惠玲在警詢供稱當天是要去應徵工作，固與上述於
    原審審理時供稱從事半套或全套之性交易有異。然查：1.證
    人何惠玲於原審審理時即已證稱：我那一天不是第一次去，
    我是被警察嚇到。因為我在樓梯口遇到警察，他突然跟我說
    你是負責人嗎？因為剛才電話中說負責人馬上就到（所以伊
    才說係去應徵，係要找電話中與伊聯絡之人）（見原審卷第
    一三四頁）。是以，證人何惠玲因突被遇到的警察質問是否
    為負責人，心虛之下辯稱是來應徵的人，此乃人之常情，要
    難以此即認為證人所述有不實之情形。2.又辯護人補充辯護
    意旨另以：證人何惠玲於最初警詢（98/11/04）筆錄稱：有
    自稱林姐其人，但其說的林姐經指認是「陳欣蔓」，此林姐
    非被告施心媚。其稱「伊自98年10月19日開始上班……酬勞
    是每一節30分鐘，每次報酬1,800元，伊實收1,100元」、「
    店裡有分全套及半套式的服務，我只從事半套服務。」（見
    警卷第二十頁）、「於98年10月24日作第二次工作後由陳欣
    蔓（自稱林姐）將酬勞1,200 交付給我」、「在店裡工作實
    際收1,100 元，第二次工作被通知到汽車旅館接客而我是自
    行開車前往所以多100 元車馬費」、「第二次接客是林姐通
    知我前往並告知我她人在旅館前等我，並說客人錢已收取，
    而我是作全套式交易」（見警卷第二十一頁）；就警詢供述
    本身前後已有疑義，蓋其稱在店內做半套，實得1,100 元，
    在外作全套實得竟也只是1,100 元，顯屬反常而不可採云云
    。查上開證人何惠玲已於警詢中明確供述，其自98年10月19
    日開始上班，共工作二次，在店內僅從事半套服務，報酬1,
    800元，伊實收1,100元，98年10月24日作第二次工作被通知
    到汽車旅館接客而我是自行開車前往所以多100 元車馬費」
    、「（第二次至汽車旅館）我是作全套式交易」，則證人何
    惠玲供稱「98年10月24日作第二次工作被通知到汽車旅館接
    客，而我是自行開車前往所以多100 元車馬費」一節，所謂
    「多100 元車馬費」，應係指與服務小姐在店內從事相同內
    容之全套服務相較，可多分得100元之車馬費，辯護人以「
    在外作全套實得竟也只是1,100 元，顯屬反常」云云，將證
    人何惠玲所謂「汽車旅館接客，而我是自行開車前往所以多
    100 元車馬費」等語，曲解為證人何惠玲係指「在汽車旅館
    從事全套性服務」較之「在店內從事半套性服務」只多得「
    100 」元之車馬費，而得出之不合理結論，其據以質疑證人
    何惠玲證言之可信度，並無足取。3.證人何惠玲於偵查中復
    證稱：「她（施心媚）都跟客人收錢，下班後我們再結算，
    我做一個客人在店內做25分鐘至30分鐘是1,100 元，在汽車
    旅館做25分鐘至30分鐘是1,200 元，我都做全套，以下的錢
    是我自己可以拿到的。」、「半套是7、800元．．．我一開
    始只作半套．．．後來我都做全套」（見偵查卷第二十頁）
    ，其所稱「做一個客人在店內做25分鐘至30分鐘是1,100 元
    ，在汽車旅館做25分鐘至30分鐘是1,200元」中之1,100元及
    1,200 元應係何惠玲從事性服務所得收取之對價，並非客人
    支付之報酬；至證人黃勝鴻於警詢、同日偵訊均稱半套，40
    分鐘1,800元、杜旻螢於警詢亦稱半套1,800元，則係指客人
    支付予被告二人之酬勞（尚未扣除被告二人之利潤），二者
    自有不同；證人何惠玲另又供稱「半套是7、800元」，顯與
    其所供「我做一個客人在店內做25分鐘至30分鐘是1,100 元
    ，在汽車旅館做25分鐘至30分鐘是1,200 元」相左，然證人
    杜旻螢亦供稱：「查獲時正提供男客黃勝鴻半套性服務，一
    節40分，1,800 元」等語（見警卷第十二頁），足見被告二
    人所經營之養生館，其半套服務之時間有25分至40分者不等
    ，何惠玲上開供稱「半套是7、800元」，並未敘明服務時間
    ，或因時間久暫不一或半套服務內容有所不同，才有其收入
    1,100 元及7、800元之差異，並不得因此而謂證人何惠玲作
    偽。4.證人何惠玲於原審（99年9月2日）作證：「只有跟陳
    欣蔓領取過（酬勞）」、「櫃台大部分都是陳欣蔓在顧」，
    固與原審審理時供稱：「（你都跟誰領？）兩位被告都有」
    （見原審卷第一三四頁背面）不同，蓋以證人何惠玲之立場
    應以提供性服務及向被告領取酬勞為首要，至於向被告母女
    二人何人領取，抑或由被告二人何人接聽電話，聯絡及引領
    客人之點，對證人何惠玲而言，並不重要，再加以原審審理
    時間離本件經查獲已有數個月（九十八年十一月四日至九十
    九年九月二日），證人何惠玲或因記憶模糊，而有前後不一
    之情形，要不能因此即全盤推翻證人何惠玲所證，而為被告
    有利之認定。辯護意旨因而質疑證人何惠玲證言之可信度一
    節，並無足取。
  (三)證人黃健豪於警詢供稱：「店裡營業時間不定，瑜姐要外出
    通知我，我才前往。一樓樓梯有裝監視器，機房在客廳，瑜
    姐會先打我電話跟我說樓下有客人，叫我看監視器看樓下有
    無客人，再開三樓門讓客人進來。認識陳欣蔓，她有去過店
    裡一次。」（見警卷第八至九頁），復於偵查供述：施心媚
    聘請我去看店，有客人招呼客人，帶客人進包廂，帶小姐給
    客人看，一小時100 元。小姐做什麼不清楚，大概知道在做
    全套或半套的事情。客人出來錢會直接給小姐，小姐有時會
    叫我拿給施心媚（見偵查卷第三十至三十一頁），並於原審
    供述：扣案物品不是我的，電話是于姐的，保險套應該是給
    客人用，遙控器是控制門禁用，熟客才會開門。受于姐僱用
    ，幾乎沒見過陳欣蔓。店內有讓女子從事半套或全套性交易
    。我顧店時，會將收的錢等于姐回來後再交給她（見原審卷
    第二十九頁背面），面談、應徵的是于姐施心媚。工作內容
    是打掃或顧一下等他們回來。客人來負責帶進房間就出來。
    我只負責收錢，不了解他們算錢方法，他們只叫我要收多少
    錢，曾收過800 元，也收過1600元（見原審卷第一三六頁）
    等語。是以證人黃健豪之工作係受被告施心媚聘僱在店內幫
    忙開門、引領客人及收取費用，其亦因本件妨害風化案件，
    經判處有期徒刑三月確定，亦有原審法院99年3 月23日99年
    度訴字第235 號判決可稽。證人黃健豪固供稱：認識陳欣蔓
    ，她有去過店裡一次。」及「幾乎沒見過陳欣蔓」等語。惟
    查：證人黃健豪亦證稱：伊受僱施心媚六天（見警卷第八頁
    ），則其工作期間僅六天，於此短短六日期間，縱令僅看過
    陳欣蔓去店裡一次，亦不能因此即謂被告陳欣蔓未參與長榮
    SPA 養生館之經營，而為有利於被告陳欣蔓之認定。被告陳
    欣蔓辯稱其未參與上開養生館之經營云云，並無可採。
五、綜上所述，依據上開證人黃勝鴻及何惠玲、杜旻螢及共同被
    告黃健豪所供，另佐以扣案帳冊、保險套、遙控器、鑰匙、
    廣告收據、廣告影本、乳液、監視器主機及監視器鏡頭等物
    與現場照片10張，足見被告二人均有刑法第231條第1項之妨
    害風化犯行，渠等上開辯解均屬卸責之詞，不足採信。被告
    施心媚、陳欣蔓之犯行已臻明確，應依法論科。
六、核被告2 人所為，係犯刑法第231條第1項之意圖使女子與他
    人為性交或猥褻之行為，而容留、媒介以營利罪，其媒介後
    ，復進而提供場地容留女子與他人為性交或猥褻行為，其媒
    介之低度行為為容留之高度行為吸收，不另論罪。被告施心
    媚、陳欣蔓與黃健豪間，就上開意圖使女子與他人為性交或
    猥褻之行為而容留之犯行，有犯意之聯絡及行為之分擔，為
    共同正犯。被告二人如附表所示各次犯行間，犯意各別，行
    為亦殊，應予分論併罰。公訴人認為被告二人如附表所示各
    次犯行間，性質上屬多數相同習慣之行為集合，係屬反覆實
    施之集合犯，應論以一罪，容有誤會。
七、撤銷原審判決之理由：
    原審以被告二人罪證明確，予以論罪科刑，固非無見，惟查
    ：
  (一)刑法上所稱之「集合犯」，係指立法者於所制定之犯罪構成
    要件中，本即預定有數個同種類行為經反覆實行之犯罪而言
    。是刑法上之集合犯，係指行為之本質上，具有反覆、延續
    實行複次作為之特徵，經立法特別歸類，使該複次之作為成
    為犯罪之構成要件，故雖有複次作為，仍祇成立一罪。至是
    否為集合犯，於客觀上應斟酌法律規範之本來意涵、實現該
    犯罪目的之必要手段、社會生活經驗中該犯罪必然反覆實行
    之常態及社會通念等；在主觀上則視該反覆實行之行為，是
    否出於行為人之單一犯意，並秉持刑罰公平原則、比例原則
    ，予以判斷。而由修正前刑法第231條第2項於立法時均另有
    常業犯之規定觀之，難認刑法第231條第1項規定有「集合犯
    」之性質。本件被告二人共同意圖營利而容留如附表所示之
    女子與人為性交易之行為，係為實現牟利之犯罪目的，依吾
    人生活經驗，其犯罪之實行，固以反覆、繼續為常態，然其
    係先後容留不同之女子從事性交易，犯罪時間長達數月，依
    社會通念，殊難認以評價為一罪為適當，自不得認僅成立集
    合犯之包括一罪。況容留男女與他人為性交易一次，與容留
    男女與他人為性交易多次同視，均論以一罪，無異變相鼓勵
    該項犯罪行為，恐非社會通念所能接受（最高法院一００年
    台上字第一二二八號、九十九年台上字第一四八八號、九十
    八年台上字第二八八號判決參照）。且原判決亦未認定被告
    二人各次妨害風化犯行，係基於單一之犯意。則其遽以論定
    被告二人行為為集合犯，即有未洽。
  (二)按刑罰之量定，固屬法院自由裁量之職權行使，惟刑事審判
    之量刑，旨在實現刑罰權之分配的正義，故法院對科刑判決
    之被告量刑，應符合罪刑相當原則，使輕重得宜，罰當其罪
    ，以契合人民之法律感情，此所以刑法第57條明定科刑時應
    審酌一切情狀，尤應注意該條所列各款情形，以為科刑輕重
    之標準，而判決於科刑之理由，如未說明各該事項之具體情
    形，其量刑是否妥適無從據以斷定，自有判決理由未備之違
    法。又如何量定其刑，固屬實體法上賦予法院得為自由裁量
    之事項，但此項裁量權之行使，並非得以任意或自由為之，
    仍應受一般法律原則之拘束，即必須符合所適用法律授權之
    目的，並受法律秩序之理念、法律感情及慣例等所規範。若
    違反比例原則、平等原則時，得認係濫用裁量權而為違法(
    最高法院95年度台上字第1779號判決、91年度台上字第5295
    號判決意旨參照) 。經查：本件聘僱證人黃健豪幫忙看店及
    引領、接待客人者、傳簡訊予服務小姐何惠玲「救命喔，超
    客滿的，能來嗎」（見警卷第五十六至五十八頁），催促何
    惠玲至店內從事性交易者，均為施心媚，足見其於本案中實
    居於主角地位，陳欣蔓則居於配角地位，原審未詳予審究被
    告二人犯罪情節差異之情狀，遽將被告二人犯行，均論處有
    期徒刑一年，其量刑輕重失衡，明顯違反比例原則及平等原
    則，自有未洽。
  (三)原判決認定：扣案現金16,900元，依被告施心媚於警詢所述
    ，其中僅4,800 元為當日營業所得，其餘為其個人所有，故
    扣案現金16,900元中之4,800 元部分，係被告施心媚犯罪所
    得，應依刑法第38條第1項第3款之規定宣告沒收之，惟查：
    被告施心媚於警詢供承：今天我服務三位客人共4800元，包
    含在警方查扣之16,900元內等語（見警卷第四頁），然被告
    施心媚此部分所供，並無證據足資佐證，係本件容留性交罪
    之所得，則扣案16,900元中之4800元，原審依刑法第38條第
    1項第3款之規定宣告沒收之，即有不當。被告施心媚上訴意
    旨指摘原判決量刑過重，被告陳欣蔓上訴意旨，猶執前詞否
    認犯罪，固均無理由，但原判決既有前述可議之處，即屬無
    可維持，應由本院撤銷改判，以期適法。
八、爰審酌被告施心媚與陳欣蔓不思循合法正當途徑賺取金錢，
    同為女人，竟以媒介、容留女子與他人為性交行為足以敗壞
    社會良善風俗，並助長以女性身體為交易標的之物化女性歪
    風為牟利，犯後始終否認犯行，被告施心媚並多次企圖影響
    證人之證述，本件聘僱證人黃健豪幫忙看店及引領、接待客
    人者、傳簡訊予服務小姐何惠玲「救命喔，超客滿的，能來
    嗎」（見警卷第五十六至五十八頁），催促證人何惠玲至店
    內從事性交易者，均為施心媚，足見其於本案中實居於主角
    地位，陳欣蔓則居於配角地位，又被告施心媚部分否認犯行
    、被告陳欣蔓全部否認犯行之犯後態度、被告陳欣蔓已年近
    六旬，復有慢性Ｃ型肝炎併輕微纖維化、左膽管狹窄疾病（
    見本院卷第十九頁）等一切情狀，分別量處如主文所示之刑
    ，並定其應執行刑及就被告陳欣蔓部分諭知易科罰金之折算
    標準。
九、沒收部分：                
    末按共同正犯因相互間利用他人之行為，以遂行其犯意之實
    現，本於責任共同之原則，有關沒收部分，對於共同正犯間
    供犯罪所用之物，自均應為沒收之諭知。經查，扣案之「長
    榮SPA 養生館」名片10張、門號為0000000000、0000000000
    及0000000000之手機3具、帳冊1本、保險套9個、遙控器2個
    、鑰匙3支、廣告收據1張、廣告影本1張、乳液1罐、監視器
    主機1台及監視器鏡頭2個，均係自被告所經營之「長榮SPA
    養生館」內搜索扣押。證人杜旻螢供稱：扣案之一瓶乳液是
    小于給我工作服務客人所使用（見警卷第十二頁），證人黃
    健豪供稱：「一樓樓梯有裝監視器，機房在客廳，瑜姐（施
    心媚）叫我看監視器看樓下有無客人，再開三樓門讓客人進
    來」（見警卷第八頁）、「扣案之保險套應該是給客人用，
    遙控器是控制門禁用」（見原審卷第二十九頁）等語；被告
    施心媚雖否認扣案之物為其所有，惟證人杜旻螢證稱證人即
    當日執行查緝之臺南市警察局督察室員警王宥薦業已於原審
    審理時到院作證，證稱係在被告二人所經營之「長榮SPA 養
    生館」內扣得，並一一說明各項扣押之物品係在該店何處搜
    得（見原審卷第一三九至一四○頁），再參以上開證人杜旻
    螢、黃健豪所證，益徵該等物品為被告施心媚所有，並為經
    營「長榮SPA 養生館」所用，被告施心媚空言否認為其所有
    ，並無可採。足認上開物品確實為被告施心媚所有，且均供
    被告施心媚、陳欣蔓犯本件容留使人為性交罪所用之物，應
    依刑法第38條第1項第2款規定於被告施心媚、陳欣蔓犯罪項
    下沒收之。至於扣案現金16,900元，並無證據證明與本案有
    關，已如上述，爰不宣告沒收。
十、不另為無罪之諭知：
    公訴人認被告施心媚、陳欣蔓自民國98年間不詳時間起在台
    南市○區○○路2段63之2號3樓開設名為「長榮SPA養生館」
    之色情護膚店，容留已滿18歲之女子與不特定男客進行性交
    易，迄98年11月4 日下午經警查獲時止等情，除如附表所示
    四次犯行外，其餘各犯行並查無其他任何積極之證據足資佐
    證公訴人起訴之事實為真，本應就此部分為被告二人無罪之
    諭知，惟公訴人認被告二人此部分犯行與如附表所示有罪之
    妨害風化犯行間，有集合犯之裁判上一罪關係，爰不另為無
    罪之諭知，併此敘明。
依刑事訴訟法第369 第1項前段、第364條、第299條第1項前段，
刑法第28條、第231條第1項、第41條第1項、第51條第5款、第38
條第1項第2款、第3款，判決如主文。
本案經檢察官許美女到庭執行職務。
中    華    民    國   100    年    5     月    26    日
                  刑事第六庭    審判長法  官  董武全
                                      法  官  林英志
                                      法  官  孫玉文
以上正本證明與原本無異。
如不服本判決應於收受送達後10日內向本院提出上訴書狀，其未
敘述上訴理由者，並得於提起上訴後10日內向本院補提理由書（
均須按他造當事人之人數附繕本）「切勿逕送上級法院」。
                                      書記官  王薇潔
中    華    民    國   100    年    5     月    26    日

附錄法條：
中華民國刑法第231條（圖利使人為性交或猥褻罪）
意圖使男女與他人為性交或猥褻之行為，而引誘、容留或媒介以
營利者，處5 年以下有期徒刑，得併科10萬元以下罰金。以詐術
犯之者，亦同。
公務員包庇他人犯前項之罪者，依前項之規定加重其刑至二分之
一。
附表
┌──┬────┬────┬─────┬───┬───┬───┬──────┬──────┐
│編號│時   間 │地  點  │對  象    │服務小│項目  │交易金│方式        │罪   刑     │
│    │        │        │          │姐    │      │額（新│            │            │
│    │        │        │          │      │      │臺幣）│            │            │
│    │        │        │          │      │      │      │            │            │
├──┼────┼────┼─────┼───┼───┼───┼──────┼──────┤
│    │98年10月│長榮SPA │ 黃勝鴻   │不詳姓│半套  │1800元│由施心媚或陳│施心媚共同犯│
│    │中旬某日│養生館  │          │名之成│      │      │欣蔓接聽電話│圖利容留性交│
│一  │        │        │          │年女子│      │      │或引領上門之│罪，處有期徒│
│    │        │        │          │      │      │      │客人進入包廂│刑柒月，扣案│
│    │        │        │          │      │      │      │，並介紹店內│之「長榮SPA │
│    │        │        │          │      │      │      │之女子供客人│養生館」名片│
│    │        │        │          │      │      │      │挑選，再於25│10張、門號09│
│    │        │        │          │      │      │      │至40分鐘內由│00000000、09│
│    │        │        │          │      │      │      │服務小姐以手│00000000及09│
│    │        │        │          │      │      │      │套弄男客陰莖│00000000之手│
│    │        │        │          │      │      │      │至射精方式之│機3具、帳冊1│
│    │        │        │          │      │      │      │性服務，完事│本、保險套9 │
│    │        │        │          │      │      │      │後再向客人收│個、遙控器2 │
│    │        │        │          │      │      │      │取半套1, 600│個、鑰匙3 支│
│    │        │        │          │      │      │      │至1,800 元之│、廣告收據1 │
│    │        │        │          │      │      │      │價金，女子可│張、廣告影本│
│    │        │        │          │      │      │      │獲得7、800元│1張、乳液1罐│
│    │        │        │          │      │      │      │至1,100 元，│、監視器主機│
│    │        │        │          │      │      │      │其餘則由施心│1 台及監視器│
│    │        │        │          │      │      │      │媚、陳欣蔓收│鏡頭2 個，均│
│    │        │        │          │      │      │      │取，藉此方式│沒收。      │
│    │        │        │          │      │      │      │牟利。      │陳欣蔓共同犯│
│    │        │        │          │      │      │      │            │圖利容留性交│
│    │        │        │          │      │      │      │            │罪，處有期徒│
│    │        │        │          │      │      │      │            │刑肆月，如易│
│    │        │        │          │      │      │      │            │科罰金，以新│
│    │        │        │          │      │      │      │            │台幣壹仟元折│
│    │        │        │          │      │      │      │            │算壹日。扣案│
│    │        │        │          │      │      │      │            │之「長榮SPA │
│    │        │        │          │      │      │      │            │養生館」名片│
│    │        │        │          │      │      │      │            │10張、門號09│
│    │        │        │          │      │      │      │            │00000000、09│
│    │        │        │          │      │      │      │            │00000000及09│
│    │        │        │          │      │      │      │            │00000000之手│
│    │        │        │          │      │      │      │            │機3 具、帳冊│
│    │        │        │          │      │      │      │            │1 本、保險套│
│    │        │        │          │      │      │      │            │9 個、遙控器│
│    │        │        │          │      │      │      │            │2個、鑰匙3支│
│    │        │        │          │      │      │      │            │、廣告收據1 │
│    │        │        │          │      │      │      │            │張、廣告影本│
│    │        │        │          │      │      │      │            │1張、乳液1罐│
│    │        │        │          │      │      │      │            │、監視器主機│
│    │        │        │          │      │      │      │            │1 台及監視器│
│    │        │        │          │      │      │      │            │鏡頭2 個，均│
│    │        │        │          │      │      │      │            │沒收。      │
│    │        │        │          │      │      │      │            │            │
│    │        │        │          │      │      │      │            │            │
├──┼────┼────┼─────┼───┼───┼───┼──────┼──────┤
│    │98年10月│長榮SPA │不詳姓名之│何惠玲│半套  │1100元│由施心媚或陳│施心媚共同犯│
│二  │19日後之│養生館  │男客一人  │      │      │      │欣蔓接聽電話│圖利容留性交│
│    │某日    │        │          │      │      │      │或引領上門之│罪，處有期徒│
│    │        │        │          │      │      │      │客人進入包廂│刑柒月，扣案│
│    │        │        │          │      │      │      │，並介紹店內│之「長榮SPA │
│    │        │        │          │      │      │      │之女子供客人│養生館」名片│
│    │        │        │          │      │      │      │挑選，再於25│10張、門號09│
│    │        │        │          │      │      │      │至40分鐘內由│00000000、09│
│    │        │        │          │      │      │      │服務小姐以手│00000000及09│
│    │        │        │          │      │      │      │套弄男客陰莖│00000000之手│
│    │        │        │          │      │      │      │至射精方式之│機3具、帳冊1│
│    │        │        │          │      │      │      │性服務，完事│本、保險套9 │
│    │        │        │          │      │      │      │後再向客人收│個、遙控器2 │
│    │        │        │          │      │      │      │取半套1,600 │個、鑰匙3 支│
│    │        │        │          │      │      │      │至1, 800元之│、廣告收據1 │
│    │        │        │          │      │      │      │價金，女子可│張、廣告影本│
│    │        │        │          │      │      │      │獲得7、800元│1張、乳液1罐│
│    │        │        │          │      │      │      │至1,100 元，│、監視器主機│
│    │        │        │          │      │      │      │其餘則由施心│1 台及監視器│
│    │        │        │          │      │      │      │媚、陳欣蔓收│鏡頭2 個，均│
│    │        │        │          │      │      │      │取，藉此方式│沒收。      │
│    │        │        │          │      │      │      │牟利。      │陳欣蔓共同犯│
│    │        │        │          │      │      │      │            │圖利容留性交│
│    │        │        │          │      │      │      │            │罪，處有期徒│
│    │        │        │          │      │      │      │            │刑肆月，如易│
│    │        │        │          │      │      │      │            │科罰金，以新│
│    │        │        │          │      │      │      │            │台幣壹仟元折│
│    │        │        │          │      │      │      │            │算壹日。扣案│
│    │        │        │          │      │      │      │            │之「長榮SPA │
│    │        │        │          │      │      │      │            │養生館」名片│
│    │        │        │          │      │      │      │            │10張、門號09│
│    │        │        │          │      │      │      │            │00000000、09│
│    │        │        │          │      │      │      │            │00000000及09│
│    │        │        │          │      │      │      │            │00000000之手│
│    │        │        │          │      │      │      │            │機3 具、帳冊│
│    │        │        │          │      │      │      │            │1 本、保險套│
│    │        │        │          │      │      │      │            │9 個、遙控器│
│    │        │        │          │      │      │      │            │2個、鑰匙3支│
│    │        │        │          │      │      │      │            │、廣告收據1 │
│    │        │        │          │      │      │      │            │張、廣告影本│
│    │        │        │          │      │      │      │            │1張、乳液1罐│
│    │        │        │          │      │      │      │            │、監視器主機│
│    │        │        │          │      │      │      │            │1 台及監視器│
│    │        │        │          │      │      │      │            │鏡頭2 個，均│
│    │        │        │          │      │      │      │            │沒收。      │
│    │        │        │          │      │      │      │            │            │
├──┼────┼────┼─────┼───┼───┼───┼──────┼──────┤
│    │98年10月│台南市豪│不詳姓名之│何惠玲│全套  │2300元│由施心媚或陳│施心媚共同犯│
│三  │24日    │司登堡汽│男客一人  │      │      │      │欣蔓接聽電話│圖利容留性交│
│    │        │車旅館  │          │      │      │      │後，由陳欣蔓│罪，處有期徒│
│    │        │        │          │      │      │      │向客人收取費│刑柒月，扣案│
│    │        │        │          │      │      │      │用後，再分別│之「長榮SPA │
│    │        │        │          │      │      │      │聯絡男客及服│養生館」名片│
│    │        │        │          │      │      │      │務小姐何惠玲│10張、門號09│
│    │        │        │          │      │      │      │至汽車旅館從│00000000、09│
│    │        │        │          │      │      │      │事全套性交易│00000000及09│
│    │        │        │          │      │      │      │服務（男客以│00000000之手│
│    │        │        │          │      │      │      │陰莖插入陰道│機3 具、帳冊│
│    │        │        │          │      │      │      │射精），一次│1 本、保險套│
│    │        │        │          │      │      │      │2200元，女子│9 個、遙控器│
│    │        │        │          │      │      │      │可得1800元，│2個 、鑰匙3 │
│    │        │        │          │      │      │      │此次因係何惠│支、廣告收據│
│    │        │        │          │      │      │      │玲自行駕車前│1張 、廣告影│
│    │        │        │          │      │      │      │往，故何惠玲│本1 張、乳液│
│    │        │        │          │      │      │      │可多得100 元│1 罐、監視器│
│    │        │        │          │      │      │      │（客人需多付│主機1 台及監│
│    │        │        │          │      │      │      │100 元）之車│視器鏡頭2 個│
│    │        │        │          │      │      │      │馬費（即可得│，均沒收。  │
│    │        │        │          │      │      │      │1900元）。  │陳欣蔓共同犯│
│    │        │        │          │      │      │      │            │圖利容留性交│
│    │        │        │          │      │      │      │            │罪，處有期徒│
│    │        │        │          │      │      │      │            │刑肆月，如易│
│    │        │        │          │      │      │      │            │科罰金，以新│
│    │        │        │          │      │      │      │            │台幣壹仟元折│
│    │        │        │          │      │      │      │            │算壹日。扣案│
│    │        │        │          │      │      │      │            │之「長榮SPA │
│    │        │        │          │      │      │      │            │養生館」名片│
│    │        │        │          │      │      │      │            │10張、門號09│
│    │        │        │          │      │      │      │            │00000000、09│
│    │        │        │          │      │      │      │            │00000000及09│
│    │        │        │          │      │      │      │            │00000000之手│
│    │        │        │          │      │      │      │            │機3 具、帳冊│
│    │        │        │          │      │      │      │            │1 本、保險套│
│    │        │        │          │      │      │      │            │9 個、遙控器│
│    │        │        │          │      │      │      │            │2個、鑰匙3支│
│    │        │        │          │      │      │      │            │、廣告收據1 │
│    │        │        │          │      │      │      │            │張、廣告影本│
│    │        │        │          │      │      │      │            │1張、乳液1罐│
│    │        │        │          │      │      │      │            │、監視器主機│
│    │        │        │          │      │      │      │            │1 台及監視器│
│    │        │        │          │      │      │      │            │鏡頭2 個，均│
│    │        │        │          │      │      │      │            │沒收。      │
│    │        │        │          │      │      │      │            │            │
├──┼────┼────┼─────┼───┼───┼───┼──────┼──────┤
│    │98年11月│長榮SPA │黃勝鴻    │杜旻螢│半套  │1800元│由施心媚接聽│施心媚共同犯│
│四  │4 日    │養生館  │          │      │      │      │電話或引領上│圖利容留性交│
│    │        │        │          │      │      │      │門之客人進入│罪，處有期徒│
│    │        │        │          │      │      │      │包廂，並介紹│刑柒月，扣案│
│    │        │        │          │      │      │      │店內之女子供│之「長榮SPA │
│    │        │        │          │      │      │      │客人挑選，再│養生館」名片│
│    │        │        │          │      │      │      │於25至40分鐘│10張、門號09│
│    │        │        │          │      │      │      │內由服務小姐│00000000、09│
│    │        │        │          │      │      │      │以手套弄男客│00000000及09│
│    │        │        │          │      │      │      │生殖器至射精│00000000之手│
│    │        │        │          │      │      │      │方式之性服務│機3 具、帳冊│
│    │        │        │          │      │      │      │，完事後再向│1 本、保險套│
│    │        │        │          │      │      │      │客人收取半套│9 個、遙控器│
│    │        │        │          │      │      │      │1,600 至1,80│2個、鑰匙3支│
│    │        │        │          │      │      │      │0 元之價金，│、廣告收據1 │
│    │        │        │          │      │      │      │女子可獲得7 │張、廣告影本│
│    │        │        │          │      │      │      │、800至1,10 │1張、乳液1罐│
│    │        │        │          │      │      │      │0 元，其餘則│、監視器主機│
│    │        │        │          │      │      │      │由被告施心媚│1 台及監視器│
│    │        │        │          │      │      │      │、陳欣蔓取得│鏡頭2 個，均│
│    │        │        │          │      │      │      │，黃健豪依實│沒收。      │
│    │        │        │          │      │      │      │際工作時數領│陳欣蔓共同犯│
│    │        │        │          │      │      │      │取工作所得（│圖利容留性交│
│    │        │        │          │      │      │      │每小時100 元│罪，處有期徒│
│    │        │        │          │      │      │      │），以此方式│刑肆月，如易│
│    │        │        │          │      │      │      │牟利。      │科罰金，以新│
│    │        │        │          │      │      │      │            │台幣壹仟元折│
│    │        │        │          │      │      │      │            │算壹日。扣案│
│    │        │        │          │      │      │      │            │之「長榮SPA │
│    │        │        │          │      │      │      │            │養生館」名片│
│    │        │        │          │      │      │      │            │10張、門號09│
│    │        │        │          │      │      │      │            │00000000、09│
│    │        │        │          │      │      │      │            │00000000及09│
│    │        │        │          │      │      │      │            │00000000之手│
│    │        │        │          │      │      │      │            │機3 具、帳冊│
│    │        │        │          │      │      │      │            │1 本、保險套│
│    │        │        │          │      │      │      │            │9 個、遙控器│
│    │        │        │          │      │      │      │            │2個、鑰匙3支│
│    │        │        │          │      │      │      │            │、廣告收據1 │
│    │        │        │          │      │      │      │            │張、廣告影本│
│    │        │        │          │      │      │      │            │1張、乳液1罐│
│    │        │        │          │      │      │      │            │、監視器主機│
│    │        │        │          │      │      │      │            │1 台及監視器│
│    │        │        │          │      │      │      │            │鏡頭2 個，均│
│    │        │        │          │      │      │      │            │沒收。      │
│    │        │        │          │      │      │      │            │            │
│    │        │        │          │      │      │      │            │            │
└──┴────┴────┴─────┴───┴───┴───┴──────┴──────┘